臺灣板橋地方法院刑事判決　　　　　　 96年度訴緝字第292號
公　訴　人　臺灣板橋地方法院檢察署檢察官
被　　　告　甲○○
上列被告因違反毒品危害防制條例案件，經檢察官提起公訴（95
年度毒偵字第2268號）及移送併案（95年度偵字第10958 號），
因被告於準備程序中就被訴及移送併案事實均為有罪之陳述，經
本院合議庭裁定由受命法官獨任進行簡式審判程序，並判決如下
：
    主  文
甲○○連續施用第一級毒品，處有期徒刑捌月，扣案注射針筒壹
支沒收；又連續施用第二級毒品，處有期徒刑陸月。應執行有期
徒刑壹年。扣案注射針筒壹支沒收。
    事  實
一、甲○○前因施用毒品案件，經本院以89年度毒聲字第4046號
    裁定送觀察、勒戒後，認有繼續施用毒品之傾向，經本院以
    92年度毒聲字第50號裁定令入戒治處所施以強制戒治，於民
    國94年10月25日戒治期滿執行完畢。詎仍不知悔改，於強制
    戒治執行完畢後5 年內，復基於施用第一級毒品海洛因之概
    括犯意，連續於94年12月19日某時（起訴書誤載為94年12月
    20日凌晨0 時40分許為警採尿往前回溯26小時內某時），在
    臺北縣三重市○○路○ 段181 巷121 號住處（起訴書誤載為
    不詳處所），另於95年4 月21日17時許，在臺北縣三重市○
    ○街38號之友人住處，各以針筒注射稀釋後之海洛因之方式
    ，共施用海洛因2 次。另基於施用第二級毒品甲基安非他命
    （起訴書均誤載為安非他命）之概括犯意，連續於94年12月
    19日某時（起訴書誤載為94年12月20日凌晨0 時40分許為警
    採尿往前回溯96小時內某時），在臺北縣三重市○○路○ 段
    181 巷121 號住處（起訴書誤載為不詳處所），另於95年4
    月21日17時許，在臺北縣三重市○○街38號之友人住處，各
    以放置甲基安非他命於吸食器中加熱之方式，共施用甲基安
    非他命2 次，嗣經警於94年12月19日晚間9 時10分許，於臺
    北縣三重市○○路○ 段181 巷121 號為警查獲，且經警採其
    尿液檢驗後，呈嗎啡及甲基安非他命陽性反應；另於95年4
    月21日17時45分許，於臺北縣三重市○○街38號為警查獲，
    並扣得甲○○所有供施用海洛因所用之注射針筒1 支，並經
    警採其尿液檢驗後，呈嗎啡及甲基安非他命陽性反應，始查
    悉上情。
二、案經基隆市警察局第二分局移送台灣板橋地方法院檢察署檢
    察官偵查起訴及移送併案。
    理  由
一、被告甲○○對其於上揭時間、地點連續施用毒品海洛因、安
    非他命等事實，業於警詢、偵查及本院審理時坦承不諱，而
    被告為警查獲時採集之尿液，經送驗結果呈甲基安非他命及
    嗎啡陽性反應，此有昭信科技顧問股份有限公司95年1 月19
    日濫用藥物尿液檢體檢驗報告、台灣檢驗科技股份有限公司
    CH/2006/41427 號濫用藥物尿液檢驗報告、基隆市警察局第
    二分局偵辦毒品案件尿液檢體對照表、臺北縣政府警察局蘆
    洲分局查獲毒品危害防制案件涉嫌人檢體編號對照表各1 份
    在卷可稽，且有照片2 幀附卷可查，並有注射針筒1支 扣案
    可佐，被告上開自白與事實相符，堪信為真實。又被告前因
    施用毒品案件，經本院以89年度毒聲字第4046號裁定送觀察
    、勒戒後，認有繼續施用毒品之傾向，經本院以92年度毒聲
    字第50號裁定令入戒治處所施以強制戒治，於94年10月25日
    戒治期滿執行完畢，有台灣高等法院被告前案紀錄表1 份在
    卷可佐，其於強制戒治執行完畢5 年後，再犯本件施用毒品
    犯行，應堪認定。本案事證明確，被告犯行洵堪認定，應予
    依法論科。
二、按被告行為後，刑法業於95年7月1日修正施行，次按行為後
    法律有變更者，適用行為時之法律。但行為後之法律有利於
    行為人者，適用最有利於行為人之法律，新刑法第2條第1項
    定有明文。又比較新舊法，應綜合罪刑全部之結果（包括共
    犯、未遂犯、連續犯、牽連犯、結合犯以及累犯加重、自首
    減輕，暨其他法定加減原因，與加減例等一切情形）而為比
    較；就比較之結果，需為整體之適用，不能割裂分別適用各
    該有利於行為人之法律，最高法院著有24年上字第4634號、
    27年上字第261號判例可資參照。查：
（一）關於連續犯部分，修正前刑法第56條規定：「連續數行為
      而犯同一罪名者，以一罪論。但得加重其刑至二分之一。
      」，新修正刑法則刪除上開規定，故於新法修正施行後，
      被告之數犯罪行為，即須分論併罰。經比較新、舊法結果
      ，應以修正前刑法第56條規定較有利於被告。
（二）關於定執行刑部分，修正前刑法第51條第5 款規定：「數
      罪併罰，分別宣告其罪之刑，宣告多數有期徒刑者，於各
      刑中之最長期以上，各刑合併之刑期以下，定其刑期。但
      不得逾20年。」，修正後刑法第51條第5 款則規定：「宣
      告多數有期徒刑者，於各刑中之最長期以上，各刑合併之
      刑期以下，定其刑期。但不得逾30年。」，新舊法比較結
      果，自以修正前刑法規定較有利於行為人。
（三）據上，綜合比較之結果，以被告行為時之修正前刑法之規
      定，較為有利被告，自應適用之。
三、核被告甲○○所為，係犯毒品危害防制條例第10條第1 項之
    施用第一級毒品罪、同法第2 項之施用第二級毒品罪。被告
    施用海洛因、甲基安非他命前持有海洛因、甲基安非他命行
    為，因意在供己施用，其持有海洛因、甲基安非他命之低度
    行為皆應為施用之高度行為所吸收，不另論罪。另按人體施
    用甲基安非他命後，其主要代謝物中，未改變型態之甲基安
    非他命占施用劑量達百分之四十三，安非他命則約為百分之
    五；人體若係施用安非他命後，主要代謝物中則有未改變型
    態之安非他命，但無甲基安非他命，此經法務部調查局以93
    年5 月4 日調科壹字第09362413980 號函釋明在案。足見人
    體若施用安非他命，其尿液代謝物不可能出現甲基安非他命
    ，惟人體若施用甲基安非他命，其尿液代謝物除主要有甲基
    安非他命外，亦可能有少量之安非他命。是本案被告之尿液
    除呈現少量安非他命陽性反應外，主要係呈現甲基安非他命
    之陽性反應，依上開函示，被告自不可能係施用安非他命，
    而應係施用甲基安非他命，公訴意旨認被告係施用安非他命
    ，容有誤解，附此敘明。被告各2 次施用海洛因、安非他命
    之行為，時間間隔不長，所犯罪名各相同，顯均出於概括之
    犯意反覆而為，為連續犯，均依修正前刑法第56條之規定論
    以連續施用第一級毒品罪、連續施用第二級毒品罪，並分別
    加重其刑。被告所犯上開2 罪，犯意各別，行為互異，應予
    分論併罰。移送併案部分（95年4 月21日17時許分別施用海
    洛因及甲基安非他命犯行部分），因與已起訴部分有連續犯
    之裁判上一罪關係，為起訴效力所及，本院自應併予審酌，
    附此敘明。爰審酌被告之前科紀錄、其犯罪手段、生活狀況
    、高中畢業之智識程度、其施用毒品係對自己身體之殘害，
    及其犯罪後均坦承犯行之態度等一切情狀，分別量處如主文
    所示之刑，併定其應執行之刑。另查被告上開犯罪時間雖在
    96 年4月24日前，然其前經本院於95年8 月18日以95年板院
    輔刑真科緝字第784 號發布通緝，迄96年12月25日始為警緝
    獲，依中華民國九十六年罪犯減刑條例第5 條規定，不得減
    刑，附此敘明。
四、扣案之注射針筒1 支，為被告所有，且係供其施用海洛因之
    工具，業據被告於本院審理中供陳在卷，應依刑法第38條第
    1 項第2 款規定宣告沒收。
據上論斷，應依刑事訴訟法第299 條第1 項前段、第273 條之1
第1 項，毒品危害防制條例第10條第1 項、第2 項，刑法第2條
第1 項前段、第11條前段、第38條第1 項第2 款、修正前刑法第
56條、第51條第5 款，判決如主文。
本案經檢察官郭學廉到庭執行職務。
中　　華　　民　　國　　96　　年　　12　　月　　31　　日
 　　　　　　     台灣板橋地方法院刑事第十三庭
                      法　官　俞秀美
以上正本證明與原本無異。
如不服本判決，應於判決送達後10日內向本院提出上訴狀（應附
繕本）。
                      書記官  謝怡貞
中　　華　　民　　國　　96　　年　　12　　月　　31　　日
附錄本案論罪科刑之法條：
毒品危害防制條例第10條
施用第一級毒品者，處 6 月以上 5 年以下有期徒刑。
施用第二級毒品者，處3 年以下有期徒刑。
